# 陈版，售后租回形成经营租赁的问题

提问人：lumeiyao 时间：2011-03-30 14:02:29
按照准则讲解的内容，总结如下： 情形 1 情形 2 情形 3 会计处理售价按公允价值达成 售价=公允价 售价与账面价值的差额计入当期损益 售价非按公允价达成 售价<公允价 售价>账面价 计入当期损益 售价<账面价 损失不能得到补偿，计入当期损益；损失能够得到补偿，予以递延。 售价>公允价 售价高出公允价部分 递延 公允价与账面价差额 计入当期损益 假如存在下列情形： 售后租回形成经营租赁，账面价 600 ，售价 500 ，公允价 400 。根据售价大于公允价情况下，高出公允价的部分予以递延，即递延收益 100 ；公允价与账面价的差额，计入当期损益，也就是损失 200 。 不知道是否这样理解？

回答人：chenyiwei
基本上可以这样理解。

回答人：chenyiwei
回复 qjr1124 的帖子
这里需要注意售后回租构成经营租赁时的会计处理原理。根据租赁准则规定，当租赁资产所有权上的主要风险和报酬归属于出租人时，则属于经营租赁；当租赁资产所有权上的主要风险和报酬归属于承租人时，则属于融资租赁。如果售后回租构成经营租赁，则表明其所有权上的主要风险和报酬已经归属于出租人（购买方），因此承租人（出售方）就可以确认资产处置损益。
资产处置损益原则上按照出售价格减去原账面价值计算。但鉴于售后回租中的“售”和“租”两项交易是不可分割的整体，事实上构成了一项一揽子交易，因此应当作为一个整体进行会计处理。当其中一项交易的作价低于公允价值的损失可通过与之关联的另一项交易的作价高于公允价值的收益得到弥补（或者相反，其中一项交易的作价高于公允价值的收益需用于弥补与之关联的另一项交易的作价低于公允价值的损失），则先发生的交易（出售）的价格与标的资产公允价值之间的差额就应当予以递延，并在后一交易（租赁）发生并影响损益的期间将递延的影响转回，作为对后一交易损益影响数的一项调整。掌握了这个原理，你所说的这些问题应该都是不难理解的。